臺灣臺北地方法院交通事件裁定          九十年度交聲字第七七五號
    異議人即
    受處分人  甲○○
右列受處分人因違反道路交通管理處罰條例案件，對於台北市交通事件裁決所中華民
國九十年七月二十四日所為之處分（原處分案號：北市裁三字第駕裁二二－Ｌ000
00000號），聲明異議，本院裁定如左：
    主      文
原處分撤銷。
甲○○不罰。
    理      由
一、按法院受理交通事件，準用刑事訴訟法之規定，道路交通管理處罰條例第八十九
    條前段定有明文。是最高法院七十六年台上字第四九八六號判例「認定犯罪事實
    所憑之證據，雖不以直接證據為限，間接證據亦包括在內。然而無論直接證據或
    間接證據，其得為訴訟上之證明者，須於通常一般之人均不致有所懷疑，而得確
    信其為真實之程度者，始得據為有罪之認定。倘其證明尚未達到此一程度，而有
    合理之懷疑存在，而無從使事實審法院得有罪之確信時，即應由法院為諭知被告
    無罪之判決。」所揭示刑事訴訟法上法院認定事實之最重要原則（認定被告有罪
    ，就該有罪事實不能有任何之合理懷疑存在原則）。於法院審理行為人違反道路
    交通管理處罰條例案件時，當有其適用。易言之，法院於審理行為人違反道路交
    通管理處罰條例案件，當踐行完畢調查證據程序後，為事實之認定時，如就原處
    分機關所認定之行為人違規事實仍有合理之訴訟上懷疑，而無法確信行為人確有
    該當於道路交通管理處罰條例各該處罰條文之構成要件事實時，此際即應依訴訟
    上之待證事實「倘有懷疑，則從被告之利益作解釋」之證據法則，作對受處分人
    有利之認定。
二、本件原處分機關認受處分人即異議人甲○○於民國九十年三月十七日下午三時四
    十五分許，駕駛車號Ａ０－０七０九號自用小客車，沿嘉義縣朴子市○○路由南
    往北之方向行駛，行經與同市○○路設有黃色閃光警示燈之交岔路口，未減速慢
    行，注意安全通過，其車頭保險桿撞擊沿同市○○路由西往東方向行駛，由乙○
    ○所駕駛車號Ｙ六－二一三三號自用小客貨車之右後車輪，致Ｙ六－二一三三號
    之自用小客車翻覆，並撞及停放在向榮路西向東方向車道旁Ｎ二－七四二三號自
    用小客車之左側車身而肇事。嘉義縣警察局朴子分局員警張銀山據報前往處理，
    以受處分人有違反道路交通管理處罰條例第六十條第二項第三款「行車未遵守交
    通號誌之指示，減速慢行」規定之行為掣單舉發。嗣受處分人於舉發通知單上所
    載應到案日期後向原處分機關提出申訴，經原處分機關函請原舉發單位調查結果
    ，仍認受處分人有上開之違規行為，原處分機關乃於九十年七月二十四日依道路
    交通管理處罰條例第六十條第二項第三款、第六十三條第一項第一款（原處分舉
    發違反法條漏引）及違反道路交通管理事件統一裁罰標準表之規定裁處罰鍰新臺
    幣一千八百元，並記違規點數一點。
三、本件受處分人堅決否認有違規行為，辯稱：伊駕車通過上開交岔路口，見乙○○
    所駕駛車輛快速駛來遂煞車暫停，不料乙○○所駕駛車輛竟擦撞其車輛前方，並
    繼續往前衝翻覆撞擊停於路旁之車輛，車禍發生顯係乙○○駕車車速過快所致云
    云。經查：本案受處分人行進方向之道路是閃光黃燈，而閃光黃燈乃表示「警告
    」，車輛應減速接近，注意安全，減速通過；而乙○○所行駛方向之道路是閃光
    紅燈表示「停車再開」，車輛應減速接近，先停止於交岔路口前，讓「幹道」車
    優先通行後認安全時方得續行，此在道路交通標誌、標線號誌設置規則第二百十
    一條定有明文。是依上開之規定，乙○○行經上開路段本應讓幹道即受處分人所
    駕駛之車輛先行，換言之，如乙○○遵守上開規定，本件車禍或能避免，因此乙
    ○○未遵守交通號誌應為車禍發生之原因。次查：受處分人是否亦有違反前開規
    定，依嘉義縣警察局朴子分局員警所繪製之現場草圖所示，乙○○所駕駛之車輛
    發生撞擊後並未偏離所駕駛之車道，而是往前衝撞路旁之車輛後翻覆，設若乙○
    ○係遭受處分人之車輛自右後側衝撞，衡情，黃心田所駕駛之車輛遭撞擊後應會
    有偏離車道之情形發生，惟依前開草圖所示，並無上情發生，足見，受處分人辯
    稱見乙○○所駕駛之車輛疾駛過來，即停車，惟仍遭撞擊，應非無據。
四、 綜上，本件車禍之發生應係乙○○未遵守交通號誌所致，原舉發機關所為之舉
     發，無法使本院確信受處分人亦有違規之行為。是本件舉發單位及原處分機關
     未予詳查即遽以舉發及裁罰，顯有未洽。本件異議為有理由，自應由本院將原
     處分撤銷，改諭知受處分人不罰，以資適法。
據上論斷，應依道路交通案件處理辦法第二十條前段，裁定如主文。
中      華      民      國    九十一    年      五    月     二十八   日
                          臺灣臺北地方法院交通法庭
                                    法  官  劉  嶽  承
右正本證明與原本無異。
如不服本裁定，應於裁定送達後五日內向本院提出抗告狀。
        書記官  江  虹  儀
中      華      民      國    九十一    年     五     月    二十九    日
